臺灣高等法院刑事判決　　　　　　　　　　　　　九十三年度上易字第一一五一號
　　上　訴　人
　　即　被　告　乙○○
右上訴人因違反商標法案件，不服臺灣臺北地方法院九十二年度易字第一五九七號，
中華民國九十三年六月十四日第一審判決（起訴案號：臺灣臺北地方法院檢察署九十
二年度偵字第一三八一一號），提起上訴，本院判決如左：
    主  文
原判決撤銷。
乙○○連續明知為未得商標權人同意，於同一商品，使用相同之註冊商標之商品而販
賣，處有期徒刑參月，如易科罰金以參佰元折算壹日。
扣案如附表一所示之仿冒商標商品均沒收。
      事  實
一、乙○○明知如附表二所示之商標圖樣，分別係義大利商芬蒂艾德有限公司、義大
    利商固喜歡固喜公司等公司向我國經濟部智慧財產局申請註冊核准，取得商標使
    用權，現仍於商標專用期間內（詳細商標圖樣、指定使用商品均詳如附表二所示
    ）。乙○○明知上開公司所生產製造使用上開商標圖樣之商品，於未得商標權人
    之同意前，不得於同一商品使用相同之註冊商標及商品，以避免混淆消費者之嫌
    ，竟基於概括犯意，自民國（下同）九十二年三月三十日起，分別以每只皮件新
    台幣（下同）五百元之價格向不詳姓名者購入使用仿冒各該公司如附表二所示註
    冊商標圖樣之仿冒商品，並連續在臺北市中山區○○○路二六三號前擺攤，以每
    件商品賺取五百元之價格出售予不特定之顧客牟利。嗣於九十二年六月十二日十
    五時許，為警查獲，並扣得附表一仿冒固喜商標圖樣之皮包十九件，仿冒芬蒂商
    標圖樣之皮夾十一件、皮帶二件、皮包四件。
二、案經義大利商芬蒂艾德有限公司、義大利商固喜歡固喜公司訴由內政部警政署保
    安警察第二總隊第一大隊第一中隊報請台灣台北地方法院檢察署檢察官偵查起訴
    。
      理  由
一、訊據被告乙○○雖坦承確實於右揭時、地陳列販賣如附表一所示仿冒商品，惟矢
    口否認有何違反商標法犯行，辯稱曾取得合法授權，且被告所販賣物品之商標，
    與告訴人義大利商芬蒂艾德有限公司或固喜公司之商標圖樣並不相同，並舉證人
    張丙炎證明其所販賣「FF ROMA ITALY 1925」之皮件係於泰國商標註冊之合法進
    口商品云云。
二、經查：
  (一)被告販賣如附表所示物之事實，有扣案如附表所示之仿冒商品、商標註冊證影本
    、鑑定證明書、現場照片四張等資料在卷可參。
  (二)扣案被告所販賣皮件之商標，其中有「F　」圓形皮標之皮件，雖另標有「FF
    ROMA ITALY 1925」，與義大利商芬蒂艾德有限公司使用之商標「F　」略有不同
    ；另被告販賣註有「G　」　標記之皮包與固喜之商標字體雖稍有差異，然「F
  　」、「G 」均為世界著名之商標，而被告販賣之皮件上之標記，適與上述商標皆
    由二個相同英文字母正反排列，於異時、異地施以一般人之觀察，顯有讓消費者
    誤認混淆無從加以區別之虞，自構成商標權之侵害。
  (三)證人張丙炎原審雖到庭證稱：「（你在偵查中稱乙○○在本案扣到的類似芬蒂物
    品是跟你拿的是否實在？）實在。這是我跟我哥哥張謝壬工作的公司所進口的，
    它是庫存貨，現在我也找不到我哥哥，庭提相關資料，證明這是進口的。我有提
    出公司有合法進口的資料。我交貨給乙○○並未向他收錢，因為是庫存貨，所以
    當時約定等他賣掉後再來結算。賣掉後皮夾、皮帶收五百到八百，大皮包收壹仟
    二到壹仟五」等語（原審卷第五二頁），並提出泰國商標註冊證書譯文影本為證
    。惟查：被告於警詢時自承查扣之仿皮件係向一名不詳姓名男子不定期至其攤位
    兜售等語（偵卷第七頁），而張丙炎係被告女兒之男友乙情，為被告及證人張丙
    炎偵查中自承，從而，被告要無將將其女兒男友與不詳姓名男子混淆之可能，況
    證人所述「張謝壬」之成年男子，經查並無該人之
    證人張丙炎所述被告販賣後應支付金額，亦與被告於警訊所陳：查扣之皮件均五
    百元買入、一千元賣出不相吻合。故證人張丙炎所證「FF ROMA ITALY 1925」是
    其交予被告販賣云云，尚難置信，其提出之進口證明及泰國註冊商標證，自亦不
    足為有利於被告之認定。被告所辯其販售之「FF ROMA ITALY 1925」皮件係合法
    進口已註冊商標之商品，要無足採。
  (四)被告對於扣案之皮件購入及販出之價格，於警訊供稱：查扣之皮件均以五百元購
    入，一千元販出；偵查中復改稱固喜皮包五百元，三百一十五元買入、皮夾是三
    、四百元，化妝包二百五十元、大皮包八、九百元，前後反覆不一，衡之被告於
    警訊時初為查獲時，較少利害關係之考量，可信度較高，應以其於警訊供述之購
    入及販出價格為可採。
  (五)被告又辯稱不知其所販售之皮件上之標記係義大利商芬蒂艾德有限公司、義大利
    商固喜歡固喜公司註冊之商標云云。然查，被告於偵查中自承真品化妝包價格四
    、五千元、大皮包一萬元等語。雖與告訴代理人甲○○於警訊時所陳：固喜皮包
    十九個真品價值約四十七萬元相去甚遠，然由是仍可見被告應知悉真品之價格與
    其所販出之價格有數倍之差距，故其對於真品之品牌、商標應有所悉，否則不致
    有上述價差之認識，其上述辯解亦不足採信。
  (六)綜上各述：認被告所辯，無非事後卸責之詞，不足採信。本件事證明確，被告犯
    行洵堪認定，應予依法論科。
二、核被告所為，係犯修正後商標法第八十二條之罪。又查被告行為後，商標法已於
    九十二年五月二十八日修正公布，九十二年十一月二十八日生效。關於販賣仿冒
    商標商品行為之刑事處罰，經比較新舊法結果，修正前商標法第六十三條規定與
    現行法第八十二條規定相同，爰依刑法第二條第一項前段之規定，適用裁判時之
    法律，併此敘明。告先後多次犯行，時間緊接，犯罪構成要件相同，顯係基於概
　  括犯意反覆為之，為連續犯，應以一罪論，並依法加重其刑。被告意圖販賣而陳
    列之低度行為，為販賣之高度行為所吸收，不另論罪。原審據以論罪科刑，固非
    無見。惟理由欄認定被告販賣之皮件侵害義大利商芬蒂艾德有限公司、義大利商
    固喜歡固喜公司之商標　註冊圖樣，事實欄附表卻未記載此項事實，致有事實及
    理由矛盾之違法。雖被告上訴意旨陳詞否認犯罪，為無理由，惟原審判決既有上
    述可議之處，自應由本院將原審判決撤銷，自行改判。審酌被告犯後推諉卸責，
    顯無悔改之意，惟查獲仿冒品數量非巨，且素行良好，尚屬初犯等一切情狀，量
    處如主文所示之刑，並諭知易科罰金之折算標準，以示懲儆。扣案如附表所示之
    仿冒商標商品，不問屬於被告與否，均應依商標法第八十三條規定宣告沒收。
四、據上論斷，應依刑事訴訟法第三百六十九條第一項前段、第三百六十四條、第二
    百九十九條第一項前段，修正後商標法第八十二條、第八十三條，刑法第二條第
    一項前段、第十一條、第五十六條、第四十一條第一項前段，罰金罰鍰提高標準
    條例第二條，判決如主文。
本案經檢察官郭弘佑到庭執行職務
中　　　華　　　民　　　國　　九十三　　年　　　八　　　月　　二十四　　日
                              臺灣高等法院刑事第十一庭
                                  審判長法  官　楊　照　男
                                        法  官  王　詠　寰
                                        法  官  江　振　義
右正本證明與原本無異。
不得上訴。
                                        書記官　劉　文　美
中　　　華　　　民　　　國　　九十三　　年　　　八　　　月　　二十六　　日
附表一：
仿冒固喜商標圖樣之皮包十九件，仿冒芬蒂商標圖樣之皮夾十一件、皮帶二件、皮包
四件。
附表二：
